【裁判字號】    92,訴,1052
【裁判日期】    921231
【裁判案由】    毒品危害防制條例
【裁判全文】
臺灣板橋地方法院刑事判決                        九十二年度訴字第一○五二號
    公  訴  人  臺灣板橋地方法院檢察署檢察官
    被      告  乙○○
右列被告因違反毒品危害防制條例案件，經檢察官提起公訴（九十二年度毒偵字第八
九六號）及移
依簡式審判程序判決如左：
    主  文
乙○○連續施用第一級毒品，累犯，處有期徒刑玖月。
    事  實
一、乙○○有麻藥、妨害自由等前科，其中因妨害自由案件，經本院以九十年度易字
    第五一號判決判處有期徒刑五月確定，並於民國九十一年三月二十八日執行完畢
    。另因施用第一級毒品案件，經送觀察、勒戒後，因有繼續施用毒品之傾向，經
    本院以八十九年度毒聲字第四三四號裁定令入戒治處所施以強制戒治一年，嗣因
    戒治成效良好，經本院以八十九年度毒聲字第三六一六號裁定准予停止戒治，所
    餘期間並宣付保護管束，惟因乙○○於保護管束期間內違反保護管束應遵守事項
    情節重大，再經本院以八十九年度毒聲字第六六四九號裁定撤銷停止戒治，至九
    十年八月七日戒治期滿，經臺灣板橋地方法院檢察署檢察官於九十年八月二十八
    日以九十年度戒毒偵字第五三六號、毒偵字第三四三八號為不起訴處分確定。詎
    乙○○仍不知悔改，復基於施用第一級毒品海洛因（起訴書誤載為嗎啡）之概括
    犯意，自九十二年一月十三日晚間某時起至同年五月二十日上午某時止，連續在
    臺北縣板橋市○○路某公園處，以將海洛因加水稀釋後，再以針筒注入手臂之方
    式，施用第一級毒品海洛因多次，每星期約施用二至三次。嗣於九十二年一月十
    四日十五時許在臺北縣板橋市○○街八六號前因涉嫌竊盜案件為警查獲後，在臺
    北縣政府警察局採其尿液送驗，復經警於九十二年三月十八日十時三十四分許、
    同年四月十一日十五時零一分許在上開警察局海山分局依列管毒品人口對其採集
    尿液送驗，因送鑑驗結果均呈鴉片類陽性反應，始知上情。
二、案經臺北縣政府警察局移請及上開警察局海山分局報請臺灣板橋地方法院檢察署
    檢察官偵查起訴。
    理  由
一、右揭事實，業據被告乙○○於本院審理中供承不諱，而其於右揭時、地為警採集
    之尿液經送鑑驗結果，確均呈鴉片類陽性反應乙節，亦有臺灣檢驗科技股份有限
    公司九十二年一月二十一日、三月二十七日、四月二十五日濫用藥物尿液檢驗報
    告各乙紙附卷可稽，被告自白既有上開證據足資補強，應堪信為真實。又被告前
    因施用第一級毒品海洛因案件，經送觀察、勒戒後，因有繼續施用毒品之傾向，
    經本院以八十九年度毒聲字第四三四號裁定令入戒治處所施以強制戒治一年，嗣
    因戒治成效良好，經本院以八十九年度毒聲字第三六一六號裁定准予停止戒治，
    所餘期間並宣付保護管束，惟因被告於保護管束期間內違反保護管束應遵守事項
    情節重大，再經本院以八十九年度毒聲字第六六四九號裁定撤銷停止戒治，至九
    十年八月七日戒治期滿，經臺灣板橋地方法院檢察署檢察官於九十年八月二十八
    日以九十年度戒毒偵字第五三六號、毒偵字第三四三八號為不起訴處分確定等情
    ，有上開不起訴處分書、臺灣高等法院被告全國前案紀錄表、臺灣板橋地方法院
    檢察署全國施用毒品案件紀錄表各乙份在卷可憑，其再犯本件施用第一級毒品之
    罪，係於依毒品危害防制條例第二十三條第一項為不起訴處分後，五年內再犯該
    條例第十條第一項之罪，依該條例第二十三條第二項前段規定，應逕予論罪科刑
    。據此，本件事證明確，被告犯行堪以認定。
二、按海洛因係毒品危害防制條例第二條第二項第一款所稱之第一級毒品，核被告所
    為，係犯上開條例第十條第一項之施用第一級毒品罪。被告為施用第一級毒品海
    洛因而持有之行為，為其施用之高度行為所吸收而不另論罪。又被告先後多次施
    用第一級毒品海洛因之犯行，時間緊接，方法相同，所犯係構成要件相同之罪，
    顯係基於概括犯意反覆為之，為連續犯，應依刑法第五十六條之規定論以一罪，
    並加重其刑。另被告曾因妨害自由案件，經本院以九十年度易字第五一號判決判
    處有期徒刑五月確定，並於九十一年三月二十八日執行完畢，有臺灣高等法院被
    告全國前案紀錄表、臺灣板橋地方法院檢察署刑案資料查註紀錄表在卷可按，其
    於執行完畢後五年內再犯本件有期徒刑以上之罪，為累犯，應依刑法第四十七條
    之規定加重其刑，並依法遞加重之。本院爰審酌被告前因違反毒品危害防制條例
    案件，曾經觀察、勒戒及強制戒治，已如前述，猶不知悔改而再犯本件施用第一
    級毒品犯行，顯見其戒除毒癮之意志薄弱，惟其施用毒品係自戕行為，對他人法
    益尚無具體危害，及其施用毒品之動機、時間、次數暨犯罪後坦承犯行，態度良
    好等一切情狀，量處如主文所示之刑，以資懲儆。
三、本件公訴人原雖僅起訴被告於九十二年一月十四日為警採尿時回溯二十四小時內
    之某時，施用第一級毒品海洛因一次之行為，惟被告自九十二年一月十三日晚間
    某時起至同年五月二十日上午某時止，所為施用第一級毒品海洛因之行為，既係
    基於概括之犯意為之，為連續犯，屬裁判上之一罪，其一部起訴之效力及於全部
    ，且經檢察官移送併案審理，基於審判不可分原則，本院自得併予審究，附此敘
    明。
據上論斷，應依刑事訴訟法第二百七十三條之一第一項、二百九十九條第一項前段，
毒品危害防制條例第十條第一項，刑法第十一條前段、第五十六條、第四十七條，判
決如主文。
本案經檢察官甲○○到庭執行職務。
中      華      民      國    九十二    年     十二     月    三十一    日
                                    臺灣板橋地方法院刑事第一庭
                                          法  官   張  紹  省
右正本證明與原本無異。
如不服本判決應於送達後十日內向本院提出上訴狀。
                                          書記官   周  雅  玲
中      華      民      國    九十二    年     十二     月    三十一    日
附錄論罪科刑法條：
毒品危害防制條例第十條第一項
施用第一級毒品者，處六月以上五年以下有期徒刑。


司法院資訊處製作；財團法人民間司法改革基金會備份。
